臺灣高雄地方法院刑事判決　　　　　　　　　　　　　九十三年度訴字第一七八號
　　公　訴　人　臺灣高雄地方法院檢察署檢察官
　　被　　　告　乙○○
右列被告因毒品危害防制條例案件，經檢察官提起公訴（九十二年度毒偵字第七一四
一號）被告於本院準備程序進行中，就被訴事實為有罪之陳述，經本院告知簡式審判
程序意旨，並聽取公訴人及被告之意見後，本院合議庭裁定由受命法官獨任進行簡式
審判程序審理，判決如左：
    主  文
乙○○施用第一級毒品，累犯，處有期徒刑柒月，第一級毒品海洛因壹包（淨重零點
貳陸公克）沒收銷燬之；又施用第二級毒品，累犯，處有期徒刑月。應執行有期徒
刑玖月，第一級毒品海洛因壹包（淨重零點貳陸公克）沒收銷燬之。
    事  實
一、乙○○曾於民國九十年間因毒品危害防制條例案件經本院判處有期徒刑六月確定
    ，並於九十年十二月二十日執行完畢，前於八十七年間因施用毒品案件，經本院
    於八十七年八月二十一日以八十七年毒聲字第一九四二號裁定送勒戒處所觀察、
    勒戒後，認無繼續施用毒品之傾向，經臺灣高雄地方法院檢察署檢察官於八十七
    年九月二十一日以八十七年度偵字第一六七八○號為不起訴處分確定（一犯），
    復於八十八年十一月間，又因施用第二級毒品案件，再經本院於八十八年十一月
    二十六日以八十八年毒聲字第八八○八號裁定送勒戒處所觀察、勒戒後，認有繼
    續施用毒品之傾向，由本院於八十八年十二月十三日以八十八年毒聲字第九二六
    三號裁定令入戒治所施以強制戒治，檢察官並就當次犯行聲請以簡易判決處刑，
    業經本院於八十九年二月八日以八十九年鳳簡字第九六號簡易判決就其所犯施用
    第二級毒品犯行，判處有期徒刑六月確定（二犯）。詎其於二犯施用毒品犯行經
    前揭判決科處徒刑確定後，猶仍不知戒絕毒品，明知海洛因及安非他命業經公告
    列為毒品危害防制條例第二條第二項第一款、第二款所定之第一級及第二級毒品
    ，均不得非法持有、施用，竟又分別基於施用第一級毒品海洛因及第二級毒品安
    非他命之犯意，於九十二年十二月六日，在高雄縣大寮鄉○○村○○路五十九巷
    二十六號住處，以吸食摻有海洛因粉未之香煙之方式，施用第一級毒品海洛因一
    次，第二級毒品安非他命則置放於玻璃吸食器內，下用火燒烤加熱後再吸食其霧
    化氣體方式，施用第二級毒品安非他命一次。嗣於九十二年十二月七日凌晨四時
    許在前開住處為警查獲，並扣得第一級毒品海洛因一包（淨重○‧二六公克）。
二、案經高雄縣政府警察局林園分局移送臺灣高雄地方法院檢察署檢察官偵查起訴。
    理  由
一、本件被告乙○○所犯係死刑、無期徒刑、最輕本刑為三年以上有期徒刑以外之罪
    ，其於準備程序中就被訴事實為有罪之陳述，經法官告知簡式審判程序之旨，並
    聽取公訴人、被告之意見後，本院合議庭認為適宜由受命法官獨任進行簡式審判
    程序，裁定由受命法官獨任進行簡式審判程序，合先敘明。
二、右揭犯罪事實，業據被告乙○○於本院審理時坦承不諱，被告於九十二年十二月
    七日為警查獲時所採取之尿液，經送檢驗結果，呈安非他命及嗎啡陽性反應，有
    高雄縣政府衛生局九十二年十二月十六日九二煙檢字第二一一四號煙毒尿液檢驗
    成績書及高雄醫學大學附設中和紀念醫院九十三年四月十三日編號九三○四─五
    四號濫用尿液藥物檢驗報告各一紙在卷可稽，又前開扣案之疑似一級毒品海洛因
    粉未之海洛因一包，經送請法務部調查局鑑定結果，一含有第一級毒品海洛因成
    分（淨重○‧二六公克）之事實，亦有法務部調查局九十二年十二月二十五日調
    科壹字第二二○○一六四一○號鑑定通知書附卷可按，此外，復有前開第一級毒
    品海洛因一包（淨重○‧二六公克）扣案可資佐證，被告上開自白與事實相符，
    自可採為認定事實之依據，其施用第一、二級毒品犯行，洵堪認定。再查，被告
    前於八十七年間因施用毒品案件，經本院於八十七年八月二十一日以八十七年毒
    聲字第一九四二號裁定送勒戒處所觀察、勒戒後，認無繼續施用毒品之傾向，經
    臺灣高雄地方法院檢察署檢察官於八十七年九月二十一日以八十七年度偵字第一
    六七八○號為不起訴處分確定（一犯），復於八十八年十一月間，又因施用第二
    級毒品案件，再經本院於八十八年十一月二十六日以八十八年毒聲字第八八○八
    號裁定送勒戒處所觀察、勒戒後，認有繼續施用毒品之傾向，由本院於八十八年
    十二月十三日以八十八年毒聲字第九二六三號裁定令入戒治所施以強制戒治，檢
    察官並就當次犯行聲請以簡易判決處刑，業經本院於八十九年二月八日以八十九
    年鳳簡字第九六號簡易判決就其所犯施用第二級毒品犯行，判處有期徒刑六月確
    定（二犯）等事實，有該不起訴處分書及本院被告院內索引卡紀錄表、臺灣高等
    法院被告全國前案紀錄表、臺灣高雄地方法院檢察署刑案資料查註紀錄表各一份
    在卷可稽，被告於觀察勒戒後無繼續施用傾向經檢察官為不起訴處分後，五年內
    三犯施用第一、二級毒品犯行，事證明確，應依法予以論罪科刑。
三、按被告行為後，毒品危害防制條例部分條文業於九十二年七月九日經總統修正公
    布，並自九十三年一月九日起施行，惟毒品危害防制條例此次修正，對於同條例
    第十條關於施用第一、二級毒品之犯罪構成要件及刑罰規定均未修正，亦即被告
    所犯之罪本刑部分，毫無變更，並不生新舊法比較問題。次按犯毒品危害防制條
    例第十條施用第一級、第二級毒品之罪者，檢察官應先將被告送勒戒處所觀察、
    勒戒，經觀察、勒戒後，認無繼續施用毒品傾向者，始得由檢察官為不起訴處分
    。而依上開規定為不起訴處分後，五年內三犯同條例第十條施用第一、二級毒品
    罪，刑責部分仍應依通常刑事訴訟程序追訴處罰，此觀同條例第二十三條第二項
    規定自明。本件被告前既已因施用毒品案件，經本院送勒戒處所觀察、勒戒後，
    認無繼續施用毒品傾向，經檢察官不起訴處分確定在案，其於不起訴處分確定後
    五年內三犯上開施用第一、二級毒品犯行，依法即應予以論罪科刑，故核其所為
    ，係犯毒品危害防制條例第十條第一項施用第一級毒品罪及同條第二項施用第二
    級毒品罪。被告施用第一、二級毒品前持有海洛因及安非他命之低度行為，均應
    為施用之高度行為所吸收，均不另論罪。被告所犯上述二罪，犯意各別，行為互
    殊，應予分論併罰。又被告前於九十年間因毒品危害防制條例案件經本院判處有
    期徒刑六月確定，並於九十年十二月二十日執行完畢之事實，有臺灣高等法院被
    告全國前案紀錄表及臺灣高雄地方法院檢察署刑案資料查註紀錄表各一份在卷可
    稽，其於五年內再犯本案有期徒刑以上之罪，為累犯，應依法各加重其刑。爰審
    酌被告歷經觀察、勒戒程序，猶無法戒絕毒癮，仍再度施用海洛因，顯見其意志
    不堅，無悔改之決心，有違政府制定毒品危害防制條例之立法美意，本不宜寬貸
    ，惟念其所為尚未害及他人，且犯後坦承犯行，態度尚佳等一切情狀，量處如主
    文所示之刑。末按沒收為從刑之一種，九十二年七月九日修正公布毒品危害防制
    條例之條文，對於第十條第一項施用第一級毒品罪之條文內容，未有若何修正，
    亦即被告所犯之罪本刑部分，毫無變更，惟同條例第十八條關於沒收之規定則有
    修正，從而依從刑從屬於主刑之原則，亦不發生新舊法比較適用之問題，從刑應
    直接適用修正後之規定（最高法院八十八年第五次刑事庭會議紀錄同此見解），
    是扣案之海洛因一包（淨重○‧二六公克）為毒品危害防制條例規定之第一級毒
    品，應依修正後毒品危害防制條例第十八條第一項前段規定宣告沒收銷燬之。
據上論斷，應依刑事訴訟法第二百九十九條第一項前段、第二百七十三條之一第一項
，毒品危害防制條例第十條第一項、第二項、第二十三條第二項、第十八條第一項前
段，刑法第十一條、第四十七條、第五十一條第五款，判決如主文。
本案經檢察官甲○○到庭執行職務。
中      華      民      國      九十三      年      四    月  二十二    日
                                  臺灣高雄地方法院刑事庭
                                      法  官    涂裕洪
右正本證明與原本無異。
如不服本判決，應於判決送達後十日內，向本院提出上訴狀。
                                      書記官    賴佳慧
中    華    民    國      九十三     年      四    月      二十六      日
附錄本判決論罪法條：
毒品危害防制條例第十條第一項、第二項：
  施用第一級毒品者，處六月以上五年以下有期徒刑。
  施用第二級毒品者，處三年以下有期徒刑。
